臺灣高等法院刑事判決               100年度上訴字第2865號
上  訴  人  臺灣板橋地方法院檢察署檢察官
被      告  周育聖
選任辯護人  陳怡文律師
上列上訴人因被告違反毒品危害防制條例案件，不服臺灣板橋地
方法院100年度訴字第798號，中華民國100年7月29日第一審判決
（起訴案號：臺灣板橋地方法院檢察署99年度偵字第31786號）
，提起上訴，本院判決如下：
    主  文
上訴駁回。
    事  實
一、周育聖於民國99年5、6月間，在其打工加油站結識劉進傑，
    於劉進傑知悉其有購買第三級毒品愷他命管道並向其表示欲
    購買愷他命後，其明知愷他命係經毒品危害防制條例列為第
    三級毒品，不得非法販賣，竟基於販賣營利之意圖，於99年
    6月8日上午7時41分許接獲劉進傑以持有門號0000000000號
    撥打其持有門號0000000000號而向其購買愷他命之電話後，
    即以附表編號一至四所示之通聯與劉進傑議價後，以逾其購
    入價格，與劉進傑約定由其將所有之愷他命，以淨重（不含
    袋，下同）每公克新台幣（下同）400元之價格，出售2袋、
    合計淨重2公克、共800元之愷他命予劉進傑，並約定由劉進
    傑前往其位在臺北縣中和市（現改制為新北市中和區○○○
    街10巷9弄31之3住處樓下拿取毒品後，為能多賺取利潤，竟
    又基於以少於約定數量毒品交付劉進傑藉以多賺取利潤之詐
    欺取財犯意，意圖為自己不法之所有，僅備妥2袋合計總淨
    重1.2公克之愷他命供為交付，嗣劉進傑於同日7時58分許抵
    達其住處公寓樓下，將該減量毒品交付劉進傑，使劉進傑誤
    信確有購得淨重2公克數量之毒品，而交付其約定之價金，
    除販賣愷他命毒品予劉進傑既遂外，並向劉進傑詐得不足原
    約定交付淨重數量部分價金，嗣劉進傑取得該毒品並再與伊
    友人會面後，經伊友人發覺遭減量而由伊再電話向周育聖詢
    問時，周育聖即以如附表編號七所示之通聯，向劉進傑佯稱
    約定價格係以含袋重量計算等語敷衍劉進傑，藉以取信劉進
    傑。
二、因劉進傑於與周育聖為上開通聯時，劉進傑係涉他案而經警
    執行通訊監察，為警監聽得二人如附表所示之通聯內容，而
    由警循線查獲周育聖，周育聖再於警詢中向警供出其毒品來
    源為熊天銘，而經檢察官偵查後，對熊天銘提起公訴（現由
    原審100年度訴字第948號審理）而查獲。
三、案經臺北市政府警察局信義分局報告臺灣板橋地方法院檢察
    署檢察官偵查起訴。
    理  由
一、本案認定被告周育聖有罪之證據方法計有：(1)被告就其自己
    之犯罪事實分別於警詢、偵查、原審及本院審理中之不利己
    之陳述；(2)證人劉進傑於偵訊及原審審理中之證言；(3)附表
    所示之通訊監察譯文及通訊監察書。經查，皆未發現有實施
    刑事訴訟程序之公務員因違背法定程序取得該等證據方法之
    情形，且均有證據能力，並均經本院於審理中依各該證據之
    調查方式為調查，而均可為本院為裁判之依據。茲就各該證
    據係有證據能力之理由，分述如下：
  (一)上開(2)所示之證人劉進傑於偵訊中之證言，查係於檢察官前
    所為之陳述並經依法具結，依刑事訴訟法第158條之3、第15
    9條之1第2項規定有證據能力，復經原審於審判中傳訊證人
    到庭由檢察官及辯護人行交互詰問程序，取得證人之證言，
    是證人於原審審理中之證言，除均有證據能力並經合法調查
    而可為裁判之依據外，證人於偵訊中之證言，因均已予被告
    補行使詰問權，並經合法調查，自均得為裁判之依據（最高
    法院97年度台上字第4941號判決要旨參照）。
  (二)上開(3)所示之通訊監察譯文，查係員警依據合法通訊監察錄
    得之通話錄音音軌所製作之報告，原審辯護人雖以該通訊監
    察之錄音音軌係於監聽劉進傑另案犯嫌時偶然發覺，認該通
    訊監察書既非針對被告販賣毒品犯行所核發，自無從以該通
    訊監察資料作為認定被告犯行之證據之辯護意旨為被告辯護
    ；然以，按「另案監聽」或「他案監聽」（即於實施通訊監
    察時，因無法預期及控制實際監察所得之通訊內容及範圍，
    在通訊監察過程中，發生得知在本案通訊監察目的範圍以外
    之通訊內容），此種監察所得之與被監聽人本案無關之通訊
    內容，如涉及其他犯罪嫌疑時，因係依法定程序實施通訊監
    察時，所偶然附隨取得之證據，自非屬實施刑事訴訟程序之
    公務員因違背法定程序取得之證據，而無刑事訴訟法第158
    條之4規定之適用，參酌同法第152條之「另案扣押」之同一
    法理，以及刑事訴訟上發現真實之要求，自應容許將在本案
    通訊監察目的範圍以外，偶然獲得之資料，作為另案之證據
    使用；亦即，在合法監聽時，偶然附隨取得之另案證據資料
    ，並非違背法定程序取得之證據，亦未侵害憲法所保障之人
    民秘密通訊權，基於維護公平正義及刑事訴訟發現真實之目
    的，該偶然取得之監聽內容及所衍生之證據，亦應認為有證
    據能力（最高法院97年度台非字第549號判決要旨參照）。
    是依上開說明，附表所示之該通訊監察譯文之原錄音音軌，
    雖係監聽劉進傑另案犯嫌時偶然所得，惟於本案仍有證據能
    力；而附表所示之通訊監察譯文，查係製作譯文員警依該錄
    音音軌製作之文書而屬證人於審判外之陳述，惟被告及辯護
    人對該譯文之內容，並未對之爭執，且未請求再行勘驗錄音
    音軌，而承認該譯文內容之真實性，經本院審酌該譯文係由
    員警依音軌內容所製作，且譯文內容與通話時間相近，內容
    記載詳實，而被告與劉進傑均未表示該內容有誤，是該譯文
    客觀上應屬信實，應認屬適當，依刑事訴訟法第159條之5規
    定有證據能力。
  (三)上開(1)所示之被告就本案犯罪事實之不利己之陳述，查無刑
    事訴訟法第156條第1項、第158條之2規定情形，且與本院依
    法調查所得事實相符，自得援引被告不利己之陳述作為認定
    有罪之證據。
二、被告周育聖就其有以附表所示之通訊電話與劉進傑通聯後，
    將淨重1.2公克之愷他命交付劉進傑，並向劉進傑收取800元
    之對價，除不爭執外，並於偵訊及原審審理中，坦承就上開
    對價有逾其購入價額600元多200元之跑路費，惟矢口否認有
    販賣第三級毒品及詐欺取財犯行，辯稱：伊係代劉進傑為購
    買，因該毒品係其至舞廳購買而有支出舞廳門票費，故其即
    將一部分門票費算入該價額，惟其並未有營利之意思；又伊
    係將熊天銘拿給伊的毒品，全部原封不動交給劉進傑，沒有
    以減量愷他命1.2公克，佯裝2公克賣給劉進傑云云。其辯護
    人亦辯護稱被告僅係代購，沒有營利。又本件含袋誤差尚屬
    合理範圍，非被告所能知悉，無詐欺犯意云云。
三、經查：
  (一)本案證人劉進傑係以如附表編號一至四所示之各該通電話與
    被告聯絡，以800元向被告購得淨重1.2公克數量之愷他命之
    事實，除據被告坦承不諱外，亦經劉進傑於偵訊、原審審理
    中均結證明確，並有附表所示之各該通訊監察譯文在卷可查
    ，是本案被告確有依附表所示之通聯而與劉進傑有上開毒品
    交易行為，應堪認定。
  (二)被告及其辯護人雖以被告係替劉進傑代購、逾其購入價額部
    分係為貼補其油錢及舞廳入場費、其並未有營利之意思置辯
    ，惟以：
  1.按就販賣毒品犯行，除販賣者本身即為製造者情形外，就下
    游各層販賣者而言，無非係向其毒品來源者販入毒品再賣出
    予其各自下游或施用者，以為謀利，是就其賣出行為，僅需
    由其基於營利目的而與其各自下游或施用者達成販賣合意即
    可，至於該毒品之實際交付，究係由其親自交貨或係由其上
    游或他人依其指示代其交付，均不影響其係賣出之行為人地
    位；此外，依販入及賣出之事實結構，就販入並賣出之該販
    毒者而言，其向上游販入毒品係為再向其下游賣出，是如其
    賣出之相對人即購毒者，知悉販賣者並非製造者而亦須向其
    來源取得毒品，則就販毒者與購毒者二人間對其買賣交易行
    為，依其具體事實，諸如販毒者向購毒者告知其無現貨須待
    其向上游拿取、或購毒者託請販毒者能否為其取得毒品等案
    型，如以日常生活語言對該交易行為為描述，均可由「代購
    」或「託請代買」等類似（下簡稱「代購」）語詞表示，亦
    即，「代購」該等用語，除可含括真正屬受任人依委任意旨
    為本人代為購買之事實案型外，該用語亦可用於通常之出賣
    人依客戶需求而調取貨品販賣、或接受客戶下訂調取商品而
    賺取差價或服務費用之通常買賣交易，是「代購」該等用語
    所指涉之該具體生活事實為何，無從單由行為人間用語為斷
    定，而應由行為人間之相互行為事實為認定。是就販賣行為
    構成與否之判斷上，仍繫於販賣行為之要件，而非依憑行為
    人間對其等行為之用語。
  2.本案證人即被告與劉進傑前於加油站工作之同事許婷嫣雖於
    原審證稱：伊確曾有在加油站聽聞劉進傑向被告詢問是否知
    悉何處有在賣，要被告替渠購買一點等對話云云（見原審卷
    第63頁），而證人劉進傑於偵訊及原審審理中亦均證稱：係
    渠託請被告幫渠拿毒品等語，並於原審審理中將渠前於偵訊
    中證稱之被告並未告知渠成本價之證言，改稱被告係告知渠
    成本價為600元、多出200元為被告車馬費之證言（見偵查卷
    第67、68頁；原審卷第57-59頁），而與被告所辯情節為相
    同之證述。
  3.然以，依前開所述，縱認許婷嫣證述之伊確有聽聞劉進傑有
    委請被告代購、劉進傑於偵訊中證述之渠係託請被告購買等
    情，均屬實在，惟該二人所述之該等事實，均僅止證明許進
    傑係欲透過被告購得毒品之事實，並無從據此證明被告究以
    單純受託或欲藉謀利之主觀意思為之；而劉進傑雖於原審審
    理中證稱係渠託請被告代購，且被告有告知其購入成本價額
    云云，然以，依卷內資料，劉進傑前於99年10月21日警詢中
    經警提示附表所示之通訊監察譯文詢問有關渠向被告購買毒
    品之情節，劉進傑係直接陳述係向被告購買，而未如渠後於
    同年12月30日偵訊及於原審審理中所述上開託請被告購買等
    之證言（見偵查卷第36頁），是渠後於偵訊及原審審理中之
    證述是否可信，除有疑義外，斟酌附表所示之通訊監察譯文
    內容，本案如確係劉進傑委託被告代購毒品，則何以劉進傑
    撥打與被告詢問有無毒品之電話，並未有任何向被告詢問是
    否已依前委任內容如數代渠購得所需毒品數量、價額等之委
    任人詢問受任人關於委託事物之類似用語，反係詢問被告欲
    販售予渠之價額（參見附表編號一所示）、要求被告給予渠
    較便宜之價格並與被告議價（參見附表編號三所示），而該
    等通聯談話內容，查與日常生活購買物品就物品價格為議價
    之買賣行為相當，是顯難認劉進傑證述之託請被告代購之事
    實為實在。
  4.再以，被告雖於原審審理中就其交付劉進傑毒品之800元價
    額，以其係以原價600元價額讓與劉進傑，惟其為取得該毒
    品而支付舞廳門票400元，故向劉進傑收取200元作為跑路費
    ，其並無營利意思置辯。然此與其於警詢中供稱200元是要
    貼補油錢云云（見偵查卷第9頁），顯就成本計價說明前後
    矛盾，已非可信。再查以，按不論為委託代購或買賣毒品之
    交易，均屬違背公共秩序及善良風俗之約定，依民法第72條
    規定，本屬無效，是於刑事法上，對該等犯罪行為，雖有同
    於民事法之買賣、委任等之用語，然於解釋適用上，並不能
    以衡平兩造經濟利益為目的之民事財產法理作為刑事事實之
    解釋，而應依刑法之規範觀點就所呈現之事實結構為評價及
    解釋；是就行為人取得物品販賣他人之行為與行為人受他人
    託請購得物品之行為二者而言，行為人就該二行為於事實上
    均係有支出其自己之勞費成本，是無從單依勞費成本存在之
    事實，推論行為人之行為係屬販賣或受託代購，或僅依勞費
    成本存在之事實，變更行為人所為行為之屬性；亦即，勞費
    成本支出既屬販賣與委託代購共同具備之事實，則即無從單
    由該事實判斷其發生原因，而應由其原因事實對行為屬性為
    定性，且就已經定性為販賣或委託代購之行為，亦無從以勞
    費成本支出為由，而變更已經定性之行為屬性。本案依附表
    所示之通訊監察譯文，該800元之價額，係被告原係欲以850
    元之價額出售，經劉進傑向其議價後，始決定之價額（參見
    附表編號三所示），於該通訊對話中，全未由被告提及有關
    其費用支出之談話，益證被告係為販賣行為，依上開說明，
    縱被告確係有支出該勞費成本，惟該勞費成本自屬價金之一
    部，無從以該勞費成本變更其行為係屬販賣之屬性，是被告
    及其辯護人就此所辯，自難採認。
  (三)按「販賣鴉片，以假土攙和圖取他人之真土售價，除販賣鴉
    片罪外，其詐欺行為，兼觸犯刑法第363條第1項之罪，應依
    同法第74條，從一重處斷。」最高法院22年上字第4106號判
    例可資參照，依此判例意旨，販毒者就其與購毒者已約定妥
    之毒品買賣，故意交付少於約定數量毒品，以圖約定價金，
    除構成販賣行為外，同時另構成詐欺行為。查以，本案被告
    係確有販賣毒品予劉進傑之事實，除如前證外，依附表編號
    三、六、七所示之各該譯文內容，被告於附表編號三所示之
    該通電話就其持有淨重2公克愷他命，經與劉進傑議價後，
    約定以淨重1公克400元之價額，將該淨重2公克之愷他命販
    售予劉進傑，惟依附表編號六、七所示之該二通電話之內容
    ，劉進傑於取得該毒品後，發覺共僅淨重1.2公克，惟被告
    於劉進傑撥打電話向其詢問時，竟改稱其前係告知渠含袋一
    公克之價額，被告顯有故意交付少於約定數量之毒品予劉進
    傑，而向劉進傑詐得不足原約定交付淨重數量部分價金。被
    告雖辯稱：伊係將熊天銘拿給伊的毒品，全部原封不動交給
    劉進傑，沒有以減量愷他命1.2公克，佯裝2公克賣給劉進傑
    云云。其辯護人亦辯護稱：本件含袋誤差尚屬合理範圍，非
    被告所能知悉，無詐欺犯意云云。然細譯上開譯文內容，被
    告明顯知悉「含袋（即毛重）」及「不含袋（即淨重）」之
    差異，且附表編號三之電話通聯亦明顯係以不含袋之毒品淨
    重進行商議成立，惟最終劉進傑實際取得共僅不含袋（淨重
    ）1.2公克，而含袋重（毛重）亦僅1.6、1.7公克，顯與雙
    方合意之不含袋（淨重）2公克有相當差距，此對毒品以「
    克」為計價單位而言，被告既能事前約明係不含袋交易，爭
    執時則翻稱前約定係含袋重交易，自對其販售減少不足量之
    毒品乙節，知之甚明，所辯沒有減量、誤差屬合理範圍云云
    ，顯均係事後卸責之詞，不足採信。是被告此所為除構成詐
    欺犯行外，亦足認其有藉此圖利之犯意。
  (四)綜上，本案事證明確，被告本案犯行，堪能認定，應予依法
    論科。
四、論罪
  (一)被告就事實欄一各欄所示之接獲劉進傑向其購買第三級毒品
    愷他命電話，除賣出同欄所示之該數量毒品予劉進傑外，並
    藉此向劉進傑詐得不足原約定交付數量部分之價金，核其所
    為，係犯毒品危害防制條例第4條第3項之販賣第三級毒品罪
    、及刑法第339條第1項之詐欺取財罪。
  (二)被告就其所犯上開二罪，查係與劉進傑約定毒品買賣後，藉
    由交付少於約定數量之毒品之方式，以遂行其詐欺犯行，查
    屬同一販賣交付行為下構成之數罪，係以其一行為觸犯數罪
    名，構成想像競合犯，而應從一重之販賣第三級毒品罪為處
    斷。
  (三)本案起訴書雖未將其詐欺部分列為犯罪事實，惟起訴書因已
    記載被告交付本判決事實欄一所示之毒品予劉進傑並取得價
    金而可認為屬起訴事實所含括之範圍外，因該二罪有想像競
    合之一罪關係，自為起訴效力所及，而應由本院併予審理。
  (四)按毒品危害防制條例第17條第2項減輕其刑之規定，必須被
    告就所犯之罪名，於偵查及審判中均自白者，始有適用之餘
    地。又自白，乃指犯罪嫌疑人或被告承認犯罪並應負刑事責
    任而言，是如犯罪嫌疑人或被告僅對涉及犯罪事實之部分事
    實為承認而未承認該犯罪，至多僅能謂為不利於己之陳述（
    最高法院86年度台上第4242號判決要旨參照）；而犯罪事實
    ，依各罪構成要件，有其主觀要件與客觀要件，各有該當之
    事實，是自白必須就該犯罪構成之主客觀要件之各該當事實
    為承認之陳述，始足當之。依上開說明，就販賣毒品罪而言
    ，被告必須坦承其於主觀上有營利意圖，始能謂坦承販賣之
    行為。查以，被告雖於偵查及審理中承認有逾其原購入價額
    而多向劉進傑收取200元之價額，惟被告就該溢價部分，係
    辯稱為費用，且係據此辯稱其未有販賣之營利犯意，是依其
    陳述之意旨，其並未對其所為已構成販賣之構成犯罪要件之
    事實，有坦白陳述，且該等抗辯，亦不屬對阻卻責任或阻卻
    違法之事由之主張或辯解（最高法院98年度台上字第656號
    判決就自白要件解釋意旨），自難認屬自白，而無從依本條
    項規定減輕其刑。
  (五)又被告於本案查獲後，向警供出其毒品來源，並指認其來源
    為熊天銘，而經臺北市政府警察局信義分局查獲報請檢察官
    偵辦並由檢察官起訴現由原審另案審理中之事實，業據原審
    調閱熊天銘該案卷宗查閱屬實，而警方報請檢察官偵辦之，
    已經載明係周育聖因本案查獲後指證其毒品來源為熊天銘而
    查獲，查符合毒品危害防制第17條第1項之要件，惟依本案
    情節，尚難予免除其刑，爰依同條項規定，減輕其刑。
  (六)按販賣第三級毒品罪之法定刑為「處5年以上有期徒刑，得
    併科新臺幣5百萬元以下罰金」，然同為販賣毒品之人，其
    原因動機不一，犯罪情節亦未必盡同，或有大、中、小盤毒
    梟之分、或僅止於吸毒者間為求互通有無之有償轉讓者，是
    其等各自販賣行為所造成危害社會之程度自屬有異，法律科
    處此類犯罪，所設之法定最低本刑卻屬相同，不可謂不重；
    本案依據卷證資料所示，被告本身亦屬有施用第三級毒品之
    習性者，係藉其知悉貨源能取得毒品之機會，且適其友人欲
    透過其購買，乃藉此巧遇之機從中賺取些許差價，並無積極
    證據證明被告係習於反覆販毒之人。又其此次賺取差價甚微
    ，僅屬吸毒者間因求互通有無藉此從中謀取小利，顯難與大
    中小盤毒梟販毒惡性等同並論，爰依司法院大法官會議釋字
    第263號解釋暨最高法院95年度台上字第788號判決要旨，考
    量被告客觀之犯行與主觀之惡性，衡酌結果，認其犯罪情狀
    亦屬顯可憫恕，尚有可憫恕之情，於依上開減輕事由減輕後
    ，仍嫌有過重，茲依刑法第59條規定，就其本案罪刑，酌量
    減輕其刑。
五、原審以被告犯罪事證明確，適用毒品危害防制條例第4條第3
    項、第17條第1項，刑法第11條、第339條第1項、第55條、
    第59條，刑法施行法第1條之1第1項、第2項前段等規定，並
    審酌被告明知愷他命係屬毒品危害防制條例所列之毒品，經
    政府宣導並查緝甚嚴，竟仍為本案之販賣犯行，是其行為除
    危害國民身體健康及社會風氣外，並助長毒品流通，易導致
    社會危險，並斟酌其犯罪之動機、販賣毒品之種類、數量、
    次數、所獲取之利益、斟酌其智識程度、素行、目的、犯後
    態度等一切情狀，量處其有期徒刑1年10月。復說明如理由
    欄六所示諭知緩刑之理由、理由欄七、八所示應沒收之（財
    ）物，經核其認事用法，俱無違誤，量刑亦屬妥適。檢察官
    上訴意旨認原審對被告依刑法59條酌減輕其刑、並諭知緩刑
    ，不合罪刑相當及比例原則，亦難令其心生警惕，爭執原審
    適法裁量權之行使，為無理由，應予駁回。
六、又被告除其少年前案外，未有經起訴判刑之前案紀錄，有本
    院被告全國前案紀錄表在卷可查，且斟酌被告甫成年，年紀
    尚輕，本案犯行緣因被告本身亦屬有施用第三級毒品之習性
    者，係藉其知悉貨源能取得毒品之機會，且適其友人欲透過
    其購買，乃藉此巧遇之機從中賺取些許差價1次，並無積極
    證據證明被告係習於反覆販毒之人。又其等施用毒品係第三
    級毒品愷他命，成癮性及危害性未如第一、二級毒品為鉅，
    是衡諸其年齡、本案案情，如令入監執行，對其人格及將來
    對社會之適應，未必有其助益，則此次其因思慮不周，致犯
    本罪，雖於偵審中否認犯行，惟坦承其行為確屬非是，表示
    悔悟，已正當工作，無再接觸毒品等情，信其經此追訴審判
    後，已知所警惕，本院綜核上開各情，認同原審對其宣告之
    刑以暫不執行為適當，爰依刑法第74條第1項第1款規定，宣
    告緩刑如原判決主文，惟斟酌本案情節，認仍應予相當處分
    之必要，爰依同條第2項第3款規定，及法院對附條件緩刑之
    該附加條件內容之裁量權限（本院97年度上訴字第5633號判
    決要旨參照），命被告應向檢察官指定之機關或團體，提供
    如原判決主文所示之義務勞務，另為確保其遠離毒品，依同
    條第2項第8款規定，命被告於緩刑期間，應隨時按檢察官定
    期或不定期指定之時間至指定場所採尿檢驗，併依同條第93
    條第1項第2款規定，宣告於緩刑期間付保護管束。
七、按「犯第4條至第9條、第12條、第13條或第14條第1項、第2
    項之罪者，其供犯罪所用或因犯罪所得之財物，均沒收之，
    如全部或一部不能沒收時，追徵其價額或以其財產抵償之。
    」毒品危害防制條例第19條第1項定有明文。而犯罪所得之
    財物，不能與正常營利事業計算營利所得之情形相提並論，
    是所稱因犯罪所得之財物，乃指犯罪行為所直接取得而法律
    上無第三人得主張權利之一切財物而言，則上開規定所指販
    賣毒品所得之財物，依法諭知沒收時，舉凡販賣毒品所得之
    財物，不問其中何部分屬於成本，何部分屬於犯罪之利得，
    均應予以沒收，並非僅限於所賺取之差價部分，始符立法之
    本旨（最高法院98年度台上字第3081號判決要旨參照）；而
    本條項規定所稱「追徵其價額」者，必限於所沒收之物為金
    錢以外之其他財物而無法沒收時，始應追徵其價額，使其繳
    納與原物相當之價額。如所得財物為金錢而無法沒收時，應
    以其財產抵償之，而不發生追徵價額之問題（最高法院93年
    度台上字第2743號判決要旨參照）。查以，被告因本案販賣
    愷他命而自劉進傑取得之金錢800元，屬因販賣毒品所得之
    金錢，雖未扣案，依上開說明，不問各該筆金錢中何部分屬
    於成本何部分屬於利得，均應沒收之，如全部或一部不能沒
    收時，以其財產抵償之。又被告持用以與劉進傑聯絡上開毒
    品交易之未扣案之插用SIM卡門號0000000000號行動電話（
    依國內各通訊業者前提供予司法院之資料，該等SIM卡均歸
    屬申辦人所有），查屬其所有並供其為本案販賣毒品所用之
    物，雖未經扣案，仍應依前法諭知沒收，如全部或一部不能
    沒收時，追徵其價額。
八、另檢察官起訴書認被告販賣予劉進傑，而由劉進傑持有之愷
    他命，查屬違禁物，且無證據可認已經滅失，而依刑法第38
    條第1項第1款規定沒收，就檢察官此部分之聲請，斟酌該毒
    品為本案販賣之標的物，且檢察官就該毒品既已經提出聲請
    ，爰為沒收之諭知（臺灣高等法院暨所屬法院95年法律座談
    會刑事類提案第22號決議意旨參照）。
據上論斷，應依刑事訴訟法第368條，判決如主文。
本案經檢察官林炳雄到庭執行職務。
中    華    民    國   100    年    11    月    7     日
                刑事第二十二庭審判長法  官  郭雅美
                                    法  官  洪于智
                                    法  官  李麗珠
以上正本證明與原本無異。
如不服本判決，應於收受送達後10日內向本院提出上訴書狀，其
未敘述上訴之理由者並得於提起上訴後10日內向本院補提理由書
（均須按他造當事人之人數附繕本）「切勿逕送上級法院」。
                                    書記官  陳啟文
中    華    民    國   100    年    11    月    7     日
附錄：本案論罪科刑法條全文
毒品危害防制條例第4條
製造、運輸、販賣第一級毒品者，處死刑或無期徒刑；處無期徒
刑者，得併科新臺幣一千萬元以下罰金。
製造、運輸、販賣第二級毒品者，處無期徒刑或七年以上有期徒
刑，得併科新臺幣七百萬元以下罰金。
製造、運輸、販賣第三級毒品者，處五年以上有期徒刑，得併科
新臺幣五百萬元以下罰金。
製造、運輸、販賣第四級毒品者，處三年以上十年以下有期徒刑
，得併科新臺幣三百萬元以下罰金。
製造、運輸、販賣專供製造或施用毒品之器具者，處一年以上七
年以下有期徒刑，得併科新臺幣一百萬元以下罰金。
前五項之未遂犯罰之。
毒品危害防制條例第17條
犯第四條至第八條、第十條或第十一條之罪，供出毒品來源，因
而查獲其他正犯或共犯者，減輕或免除其刑。
犯第四條至第八條之罪於偵查及審判中均自白者，減輕其刑。
中華民國刑法第339條（普通詐欺罪）
意圖為自己或第三人不法之所有，以詐術使人將本人或第三人之
物交付者，處五年以下有期徒刑、拘役或科或併科一千元以下罰
金。
以前項方法得財產上不法之利益或使第三人得之者，亦同。
前二項之未遂犯罰之。
中華民國刑法施行法第1-1條
中華民國九十四年一月七日刑法修正施行後，刑法分則編所定罰
金之貨幣單位為新臺幣。
九十四年一月七日刑法修正時，刑法分則編未修正之條文定有罰
金者，自九十四年一月七日刑法修正施行後，就其所定數額提高
為三十倍。但七十二年六月二十六日至九十四年一月七日新增或
修正之條文，就其所定數額提高為三倍。
┌─────────────────────────────────────────────┐
│附表：劉進傑（Ａ）持用電話《0000000000》與被告（Ｂ）持用電話《0000000000》之通聯內容      │
├──┬────┬────┬────────────────────────────┬───┤
│編號│通話時間│撥打方向│通話內容                                                │卷頁  │
├──┼────┼────┼────────────────────────────┼───┤
│ 一 │99.06.08│Ａ→Ｂ  │Ｂ：喂。／Ａ：阿胖。                                    │偵查卷│
│    │07:41:04│        │Ｂ：嗯。／Ａ：我進傑拉。                                │p.42  │
│    │至      │        │Ｂ：嗯，怎樣？／Ａ：你現在身上有錢嗎？                  │      │
│    │07:42:54│        │Ｂ：錢？／Ａ：我要點五的錢。                            │      │
│    │        │        │Ｂ：點五的錢喔？你說要0.5的東西喔？／Ａ：對。           │      │
│    │        │        │Ｂ：0.5 是有拉，怎樣？／Ａ：我跟你約在那個「興和」好不好│      │
│    │        │        │    ？／                                                │      │
│    │        │        │Ｂ：興和？／Ａ：對「興和國小」。                        │      │
│    │        │        │Ｂ：「興和國小」？那在哪裡阿？我的媽阿！而且我現在沒有車│      │
│    │        │        │    阿，我不是說我的車借給我家人。／Ａ：真的假的？      │      │
│    │        │        │Ｂ：真的啊，你不是知道我家嗎？你直接來我家就好了啦。／Ａ│      │
│    │        │        │    ：忘記了。                                          │      │
│    │        │        │Ｂ：怎麼可能。／Ａ：你要算我多少？                      │      │
│    │        │        │Ｂ：0.5喔，你自己出個價。／Ａ：你出啦。                 │      │
│    │        │        │Ｂ：我出，幹你娘，到時候又太高還是怎樣，破壞和氣喔。對阿│      │
│    │        │        │    ，你先出出看嘛，我看一下，看看你有沒有良心嘛。／Ａ：│      │
│    │        │        │    喔，200。喂？喂？                                   │      │
├──┼────┼────┼────────────────────────────┼───┤
│ 二 │99.06.08│Ａ→Ｂ  │Ｂ：喂。／Ａ：喂。                                      │      │
│    │07:42:58│        │Ｂ：剛才不小心按到關掉。／Ａ：200。                     │      │
│    │至      │        │Ｂ：200 ，可以，可是是含袋的喔，含袋點五的喔。／Ａ：可以│      │
│    │07:44:23│        │    阿。                                                │      │
│    │        │        │Ｂ：OK嘛，要怎麼約？你要來我家這邊阿。／Ａ：喔。        │      │
│    │        │        │  （以下二人有關談論被告住址之通話，從略）              │      │
├──┼────┼────┼────────────────────────────┼───┤
│ 三 │99.06.08│Ａ→Ｂ  │Ｂ：喂。／Ａ：喂。                                      │偵查卷│
│    │07:49:18│        │Ｂ：怎麼了？／Ａ：我問你喔，假如我總共點五的一包，然後一│p.43- │
│    │至      │        │    支的三支啦，你要算我多少？                          │  44  │
│    │07:52:08│        │Ｂ：一支的？你說一克喔？／Ａ：一支啦，只有一支而已，你有│      │
│    │        │        │    在出一支嗎？                                        │      │
│    │        │        │Ｂ：一支是什麼？／Ａ：就含袋點七、點六這樣一支阿。      │      │
│    │        │        │Ｂ：我這邊都是一克這樣下去的耶。／Ａ：就是不含袋一嘛，對│      │
│    │        │        │    不對？                                              │      │
│    │        │        │Ｂ：對阿。／Ａ：你一克要算我多少？                      │      │
│    │        │        │Ｂ：不含袋我都是賣人家500 阿。／Ａ：不含袋算人家500 ，那│      │
│    │        │        │    你要算我多少？                                      │      │
│    │        │        │Ｂ：算你…／Ａ：我要跟你一次拿3 克，然後再加一支點五。  │      │
│    │        │        │Ｂ：你要一次拿3 克，然後再加一支點五？／Ａ：對阿。      │      │
│    │        │        │Ｂ：這樣子的話，我現在身上只有2 耶。／Ａ：只有兩個。    │      │
│    │        │        │Ｂ：對阿。／Ａ：然後沒有點五這樣子？                    │      │
│    │        │        │Ｂ：點五我還要再秤，就是等於我還要從提袋裡面直接先秤一個│      │
│    │        │        │    。／Ａ：直接先秤一個。                              │      │
│    │        │        │Ｂ：對阿。／Ａ：你現在身上到底有多少東西阿？            │      │
│    │        │        │Ｂ：兩件，就兩克。／Ａ：就兩克。                        │      │
│    │        │        │Ｂ：嗯。／Ａ：那我想一下，…兩克。                      │      │
│    │        │        │Ｂ：不然你就兩克直接拿就好啦。／Ａ：那你要算我多少？    │      │
│    │        │        │Ｂ：嗯…幹你娘！／Ａ：算便宜一點啦，我都要直接跟你拿了，│      │
│    │        │        │    把你身上掏空耶！                                    │      │
│    │        │        │Ｂ：不然這樣好了，幹你娘！／Ａ：你就講阿，有什麼不好意思│      │
│    │        │        │    的。                                                │      │
│    │        │        │Ｂ：好啦，850啦。／Ａ：850。                            │      │
│    │        │        │Ｂ：對，850 。／Ａ：那就等於一克425 ，那你幹嘛不出我4 咧│      │
│    │        │        │    ，差那50塊，我現金要跟你拿了。                      │      │
│    │        │        │Ｂ：好啦，好啦，800 。／Ａ：好，那你準備東西到大潤發等我│      │
│    │        │        │    ，我馬上到。                                        │      │
│    │        │        │Ｂ：我怎麼到大潤發，我就沒車，我不是說你到大潤發打給我，│      │
│    │        │        │    然後我再報路給你。／Ａ：好，掰掰。                  │      │
│    │        │        │Ｂ：好。                                                │      │
├──┼────┼────┼────────────────────────────┼───┤
│ 四 │99.06.08│Ａ→Ｂ  │Ｂ：喂。／Ａ：喂，你幫我分成三袋。                      │偵查卷│
│    │07:53:02│        │Ｂ：分三袋怎麼分阿！你都是要裝多少？／Ａ：幫我都裝點七、│p.44-1│
│    │至      │        │    點八左右。                                          │      │
│    │07:54:57│        │Ｂ：點七、點八？／Ａ：幫我含袋一。                      │      │
│    │        │        │Ｂ：含袋一？／Ａ：有辦法嗎？                            │      │
│    │        │        │Ｂ：就只有兩包而已耶！／Ａ：有辦法湊嗎？                │      │
│    │        │        │Ｂ：好啦，可以啦，點七的話可以啦。／Ａ：點七，含袋點七喔│      │
│    │        │        │    ？                                                  │      │
│    │        │        │Ｂ：對阿。／Ａ：那算了，你幫我變成就是一個裡面有1.5 ，含│      │
│    │        │        │    袋1.5。                                             │      │
│    │        │        │Ｂ：你現在是要分幾袋阿，大哥？／Ａ：分兩袋就好了。      │      │
│    │        │        │Ｂ：一個1.5，另外一個0.5？／Ａ：另外一個…              │      │
│    │        │        │Ｂ：就全部這樣子。／Ａ：沒有，你總共那邊只有2 嘛。      │      │
│    │        │        │Ｂ：嗯。／Ａ：你幫我分一袋0.5，一袋1.5。                │      │
│    │        │        │Ｂ：OK。／Ａ：了解嗎？我快到了。                        │      │
│    │        │        │Ｂ：OK，好，了解。                                      │      │
├──┼────┼────┼────────────────────────────┼───┤
│ 五 │99.06.08│Ａ→Ｂ  │被告與劉進傑連絡告知前往被告住處方式之通聯，從略。      │      │
│    │07:57:00│        │                                                        │      │
│    │至      │        │                                                        │      │
│    │07:58:38│        │                                                        │      │
├──┼────┼────┼────────────────────────────┼───┤
│ 六 │99.06.08│Ａ→Ｂ  │Ｂ：喂。／Ａ：幹你娘！你這邊才給我差不多1.2而已耶！     │偵查卷│
│    │08:09:25│        │Ｂ：2 個加起來才1.2？／Ａ：你等一下我看一下。           │p.46  │
│    │至      │        │                                                        │      │
│    │08:10:06│        │                                                        │      │
├──┼────┼────┼────────────────────────────┼───┤
│ 七 │99.06.08│Ａ→Ｂ  │Ｂ：喂。／Ａ：兩包加起來只有1.2而已耶！                 │偵查卷│
│    │08:10:18│        │Ｂ：兩包加起來1.2 ？／Ａ：對阿。                        │p.47  │
│    │至      │        │Ｂ：你是在唬三小！／Ａ：真的啦，因為我朋友說這哪有兩支啦│      │
│    │08:11:47│        │    ，這哪有兩克啦，他就拿磅秤出來幫我秤啊，結果就沒有啊│      │
│    │        │        │    。                                                  │      │
│    │        │        │Ｂ：1.2 ？／Ａ：對阿，扣掉含袋咧！                      │      │
│    │        │        │Ｂ：含袋？你們是扣掉含袋的？／Ａ：你等下，我問他。不含袋│      │
│    │        │        │    1.2 。                                              │      │
│    │        │        │Ｂ：不含袋1.2，那含袋呢？／Ａ：1.1、1.6。               │      │
│    │        │        │Ｂ：1.1、1.6 ？／Ａ：1.6、1.7。                         │      │
│    │        │        │Ｂ：差不多，我不是有跟你說含袋1 嗎？／Ａ：怎麼那麼少阿？│      │
│    │        │        │Ｂ：對阿，我這邊都是含袋1 阿，所以我說2 克這樣子阿。喂，│      │
│    │        │        │    等一下。／Ａ：我晚上再跟你講啦。                    │      │
│    │        │        │Ｂ：好，掰。                                            │      │
└──┴────┴────┴────────────────────────────┴───┘